# 集团内二三级公司合并抵销问题

提问人：yushang3975 时间：2022-04-17 17:47:35
请教陈版：
比如甲100%控制乙公司，甲出资 80 万，乙出资 20 万，设立丙公司，
合并报表按照书上那些抵销分录，最终是要体现 20 万少数股东权益的，但是由于乙也是甲控制的，所以，甲公司账面 20 万长期股权投资也是应该跟这 20 万少数股东权益抵销的呢？
谢谢陈版指导！

回答人：chenyiwei
可以这样理解。由于丙公司没有外部少数股东，因此在甲的合并报表中没有关于丙的少数股东权益和少数股东损益。